---
title: "Ejercicios de estadística descriptiva multivariante"
subtitle: "20582- Análisis de Datos para el GMAT"
date: today
format:
  html:
    theme: lumen
    toc: true
    toc-depth: 3
Rendering:
    embed-resources: true
---

**Joan Camps Tomàs,Gerard Ribas Acebes, Miquel Àngel Aguiló González**:

**https://github.com/mikiaguilo/practica-3.git**:




```{r setup, include=FALSE}
knitr::opts_chunk$set(echo = TRUE, warning = FALSE, message = FALSE)
```

```{r, echo=FALSE}
library(tidyverse) #Poned aquí todas las librerías que utilicéis
library(GGally)
```

## Enunciado y datos

Una empresa quiere analizar si existe relación entre las ventas de sus productos, la inversión en publicidad y la satisfacción del cliente. Los datos que corresponden a las ventas han sido registrados en miles de unidades, el gasto en publicidad en miles de euros y la puntuación de satisfacción del cliente en una escala de 1 a 10 para 30 productos, los puedes descargar en el siguiente enlace:  [datos empresa](https://github.com/igmuib/Practica_AD/blob/main/datos_empresa.csv)

### Apartado 1
Organiza el conjunto de datos en una matriz, donde cada fila corresponda a un producto y cada columna a una variable, siendo la variable "Producto" únicamente un identificador. A continuación, presenta la matriz de dispersión entre las variables, utilizando puntos coloreados según el tipo de marca (consulta la sección 2.4.2 de los apuntes). Comenta los resultados obtenidos, prestando especial atención a lo que indican los valores de las correlaciones entre las variables.

#### Respuesta

`
```{r}
dades=read_csv("datos_empresa.csv")
canvi_factors <- c("Marca A" = 1, "Marca B" = 2, "Marca C" = 3)

# Convert the factor to numeric by applying the mapping
df <- dades %>%
  mutate(across(5, ~ canvi_factors[.]), .keep = "all")%>%
  select(2:5)
matriu=as.matrix(dades %>% select(2:5))
matriu
df

pairs(df, col=c("red","green","blue")[df$Marca],pch=18)
ggpairs(dades %>% select(-1))

```

### Apartado 2

Calcula la matriz de datos centrada y el vector de medias con las formas matriciales estudiada en clase de teoría. Interpreta el vector de medias en el contexto del problema.

#### Respuesta
Ara calcularem la matriu centrada (restant la mitjana de cada columna a cada element d'aquesta) i el vector de mitjanes, que és un vector amb la motjana de cada columna.
```{r}
matriu_centrada <- df %>% mutate(across(everything(),~. -mean(.)))%>% as.matrix()
vector_centrado <- colMeans(df)
matriu_centrada
vector_centrado
```



### Apartado 3

Calcula la matriz de covarianzas y la matriz de correlaciones utilizando las formas matriciales vistas en la clase de teoría. A continuación, interpreta los resultados obtenidos para ambas matrices en el contexto del problema.

#### Respuesta

```{r}
matriu_cov= matriu_centrada %>% {t(.) %*% . /(nrow(.)-1)}
matriu_cor= df %>% 
mutate(across(everything(), ~(.-mean(.))/sd(.))) %>% 
as.matrix()%>%
{(t(.) %*% .) / (nrow(.)-1)}
matriu_cov
matriu_cor

```


### Apartado 4

Calcula la matriz de correlaciones muestrales con la forma matricial estudiada en clase de teoría y revisa que lo has hecho bien con la función disponible de `R`. Interpreta los resultados obtenidos. 

#### Respuesta

```{r}
matriu_cov_R= df %>% cov() %>% as.matrix()
matriu_cor_R= df %>% cor() %>% as.matrix()
matriu_cov_R
matriu_cor_R
```

### Apartado 5

Calcula la varianza generalizada y la variación total del conjunto de datos numéricos que estamos estudiando. Interpreta los resultados obtenidos.

#### Respuesta



### Apartado 6
Calcula los vectores de medias y las matrices de correlacioes muestrales para cada marca de productos utilizando  las funciones que están disponibles en `R` y `tidyverse`. Comenta los resultados obtenidos.

#### Respuesta
e


### Apartado 7

Utiliza la librería `ggcorrplot` para visualizar las matrices de correlaciones para cada marca de productos mediante mapas de calor que muestren solo las matrices triangulares inferiores. Para la marca A presenta los resultados con  `method = "square"`, para las marca B con  `method = "circle"` y, para la marca C con  `method = "circle"` pero especificando tres cifras decimales. Comenta los resultados obtenidos e indica cuál de los métodos te parece más apropiado para interpretar estos datos.

#### Respuesta

