---
title: "Ejercicios de estadística descriptiva multivariante"
subtitle: "20582- Análisis de Datos para el GMAT"
date: today
format:
  html:
    theme: lumen
    toc: true
    toc-depth: 3
Rendering:
    embed-resources: true
---

**Joan Camps Tomàs,Gerard Ribas Acebes, Miquel Àngel Aguiló González**:

**https://github.com/mikiaguilo/practica-3.git**:




```{r setup, include=FALSE}
knitr::opts_chunk$set(echo = TRUE, warning = FALSE, message = FALSE)
```

```{r, echo=FALSE}
library(tidyverse) #Poned aquí todas las librerías que utilicéis
library(GGally)
```

## Enunciado y datos

Una empresa quiere analizar si existe relación entre las ventas de sus productos, la inversión en publicidad y la satisfacción del cliente. Los datos que corresponden a las ventas han sido registrados en miles de unidades, el gasto en publicidad en miles de euros y la puntuación de satisfacción del cliente en una escala de 1 a 10 para 30 productos, los puedes descargar en el siguiente enlace:  [datos empresa](https://github.com/igmuib/Practica_AD/blob/main/datos_empresa.csv)

### Apartado 1
Organiza el conjunto de datos en una matriz, donde cada fila corresponda a un producto y cada columna a una variable, siendo la variable "Producto" únicamente un identificador. A continuación, presenta la matriz de dispersión entre las variables, utilizando puntos coloreados según el tipo de marca (consulta la sección 2.4.2 de los apuntes). Comenta los resultados obtenidos, prestando especial atención a lo que indican los valores de las correlaciones entre las variables.

#### Respuesta

`
```{r}
dades=read_csv("datos_empresa.csv")
canvi_factors <- c("Marca A" = 1, "Marca B" = 2, "Marca C" = 3)

# Convert the factor to numeric by applying the mapping
df <- dades %>%
  mutate(across(5, ~ canvi_factors[.]), .keep = "all")%>%
  select(2:5)
matriu=as.matrix(dades %>% select(2:5))
matriu
df

pairs(df, col=c("red","green","blue")[df$Marca],pch=18)
ggpairs(dades %>% select(-1))

```

### Apartado 2

Calcula la matriz de datos centrada y el vector de medias con las formas matriciales estudiada en clase de teoría. Interpreta el vector de medias en el contexto del problema.

#### Respuesta
Ara calcularem la matriu centrada (restant la mitjana de cada columna a cada element d'aquesta) i el vector de mitjanes, que és un vector amb la motjana de cada columna.
```{r}
matriu_centrada <- df %>% mutate(across(everything(),~. -mean(.)))%>% as.matrix()
vector_centrado <- colMeans(df)
matriu_centrada
vector_centrado
```



### Apartado 3

Calcula la matriz de covarianzas y la matriz de correlaciones utilizando las formas matriciales vistas en la clase de teoría. A continuación, interpreta los resultados obtenidos para ambas matrices en el contexto del problema.

#### Respuesta

```{r}
S= matriu_centrada %>% {t(.) %*% . /(nrow(.)-1)}
R= df %>% 
mutate(across(everything(), ~(.-mean(.))/sd(.))) %>% 
as.matrix()%>%
{(t(.) %*% .) / (nrow(.)-1)}
S
R

```


### Apartado 4

Calcula la matriz de correlaciones muestrales con la forma matricial estudiada en clase de teoría y revisa que lo has hecho bien con la función disponible de `R`. Interpreta los resultados obtenidos. 

#### Respuesta

```{r}
D=df %>% summarise(across(everything(),sd)) %>% as.matrix()
I=diag(ncol(D))
for (i in row_number(I)){
  I[i,i]=D[i]
}
R_classe=solve(I)%*% S %*%solve(I)
R_classe


```

### Apartado 5

Calcula la varianza generalizada y la variación total del conjunto de datos numéricos que estamos estudiando. Interpreta los resultados obtenidos.

#### Respuesta
La varianza generalizada es $|S|=\lambda_1 \times \dots \times \lambda_p$

```{r}
var_gen=S%>% det()
var_total= S %>% diag()%>% sum()
var_total
var_gen
S%>% diag() %>% prod()

```

La variància generalitzada és una mesura pel volum d'un espai $4$-dimensional, llavors, quan més petita sigui aquesta, les dades estan més concentrades en una regió de l'espai. (Els conjunts de punts $4$-dimensional estiran prou a prop)

### Apartado 6
Calcula los vectores de medias y las matrices de correlacioes muestrales para cada marca de productos utilizando  las funciones que están disponibles en `R` y `tidyverse`. Comenta los resultados obtenidos.

#### Respuesta

```{r}
marca_a= df  %>%filter(Marca==1)%>% mutate(across(everything(),mean)) %>% distinct() %>% as.vector()
marca_b= df  %>%filter(Marca==2)%>% mutate(across(everything(),mean)) %>% distinct() %>% as.vector()
marca_c= df  %>%filter(Marca==3)%>% mutate(across(everything(),mean)) %>% distinct() %>% as.vector()
matriu_a= df %>% filter(Marca==1) %>% select(-Marca) %>% cor()
matriu_b= df %>% filter(Marca==2) %>% select(-Marca) %>% cor()
matriu_c= df %>% filter(Marca==3) %>% select(-Marca) %>% cor() 
t(marca_a) 
t(marca_b)
t(marca_c)
matriu_a
matriu_b
matriu_c
```


### Apartado 7

Utiliza la librería `ggcorrplot` para visualizar las matrices de correlaciones para cada marca de productos mediante mapas de calor que muestren solo las matrices triangulares inferiores. Para la marca A presenta los resultados con  `method = "square"`, para las marca B con  `method = "circle"` y, para la marca C con  `method = "circle"` pero especificando tres cifras decimales. Comenta los resultados obtenidos e indica cuál de los métodos te parece más apropiado para interpretar estos datos.

#### Respuesta

```{r}
library(ggcorrplot)
ggcorrplot(matriu_a, method = "square", type = "lower", 
           lab = TRUE, lab_size = 3, 
           title = "Marca A- Correlació",
           colors = c("blue", "white", "red"), 
           ggtheme = theme_minimal())
ggcorrplot(matriu_b, method = "circle", type = "lower", 
           lab = TRUE, lab_size = 3, 
           title = "Marca B- Correlació",
           colors = c("blue", "white", "red"), 
           ggtheme = theme_minimal())
ggcorrplot(matriu_c, method = "circle", type = "lower", 
           lab = TRUE, lab_size = 3, 
           title = "Marca C- Correlació",
           colors = c("blue", "white", "red"), 
           ggtheme = theme_minimal())
```
Podems observar que les dades estan moot correlacionades, existeix una dependència lineal entre elles, sobre tot amb les de marca B. És molt més visual un gràfic amb el mètode "square", ja que és més visual, i amb el "circle", si les correlacions són molt similars, els cercles no mesuren bé la diferència
